【裁判字號】    99,訴,314
【裁判日期】    990531
【裁判案由】    毒品危害防制條例
【裁判全文】
臺灣苗栗地方法院宣示判決筆錄           99年度訴字第177號
公  訴  人  臺灣苗栗地方法院檢察署檢察官
被      告  甲○○
指定辯護人  張智弘律師
上列被告因毒品危害防制條例案件（起訴案號：99年度毒偵字第
42號、363 號），本院於中華民國99年5 月31日下午4 時，在本
院第二法庭宣示判決，出席職員如下：
                      法  官  林信旭
                      書記官  黃雅琦
                      通  譯  邱士豪
法官起立朗讀判決主文、犯罪事實要旨、處罰條文、附記事項，
及告以上訴限制、期間並提出上訴狀之法院，且諭知記載其內容
：
一、主  文：
    甲○○施用第一級毒品（貳罪），均累犯，各處有期徒刑捌
    月，扣案第一級毒品海洛因貳小包（驗餘淨重：0.2780公克
    、0.0680公克）均沒收銷燬。又施用第二級毒品（貳罪），
    均累犯，各處有期徒刑陸月、伍月，扣案第二級毒品安非他
    命壹小包（毛重0.2 公克）沒收銷燬。主刑部分應執行有期
    徒刑壹年陸月。
二、犯罪事實要旨：如後附起訴書所載。
三、處罰條文：
    毒品危害防制條例第10條第1項、第2項。
四、99年3 月18日該次施用第二級毒品之犯行，符合自首之要件
    ，有刑法第62條前段之適用。
五、協商判決除有刑事訴訟法第455 條之4 第1 項第1 款於本訊
    問程序終結前，被告撤銷協商合意或檢察官撤回協商聲請者
    ；第2 款被告協商之意思非出於自由意志者；第4 款被告所
    犯之罪非第455 條之2 第1 項所定得以協商判決者；第6 款
    被告有其他較重之裁判上一罪之犯罪事實者；第7 款法院認
    應諭知免刑或免訴、不受理者情形之一，及違反同條第2 項
    「法院應於協商合意範圍內為判決；法院為協商判決所科之
    刑，以宣告緩刑或2 年以下有期徒刑、拘役或罰金為限」之
    規定者外，不得上訴。
六、如有前項得上訴之情形，若不服本件判決，得自收受判決筆
    錄送達之日起10日內，向本院提出上訴書狀，上訴於第二審
    法院。
中    華    民    國    99    年    5     月    31    日
                  台灣苗栗地方法院刑事第一庭
                            書記官  黃雅琦
                            法  官  林信旭
以上正本證明與原本無誤
                            書記官  黃雅琦
中    華    民    國    99    年    5     月    31    日
附件一：
臺灣苗栗地方法院檢察署檢察官起訴書
                                      99年度毒偵字第42號
    被      告  甲○○  女  44歲（民國○○年○月○○日生）
                        住苗栗縣竹南鎮崎頂里4鄰尖山18之2
                          號
                        居同縣頭份鎮○○街1巷22號
                        國民身分證統一編號：Ｚ000000000號
上列被告因違反毒品危害防制條例案件，已經偵查終結，認應提
起公訴，茲將犯罪事實及證據並所犯法條分敘如下：
        犯罪事實
一、甲○○前因施用毒品案件，經依臺灣苗栗地方法院（下稱苗
    栗地院）裁定送觀察、勒戒後，認有繼續施用毒品之傾向，
    再令入戒治處所施以強制戒治，於民國91年5 月17日停止戒
    治出監，惟於保護管束期間內違反應遵守事項，經撤銷停止
    戒治後再令入戒治處所，至民國92年6月9日期滿執行完畢，
    並由本署檢察官以92年度戒毒偵字第30號為不起訴處分確定
    。惟前述強制戒治並無法收其實效，甲○○於該次強制戒治
    執行完畢釋放後，5 年內又因再犯施用第一、二級毒品案件
    ，經苗栗地院以95年度訴字第564號判處應執行有期徒刑1年
    確定，於96年7 月16日減刑及縮刑期滿執行完畢。詎其仍不
    知悔改，於前述強制戒治執行完畢釋放後，五年內復基於施
    用第一級毒品之犯意，於98年12月30日上午11時許，在苗栗
    縣竹南鎮崎頂里4鄰尖山18之2號住處，以將海洛因摻水置於
    針筒內注射於左手臂血管之方式，施用第一級毒品海洛因 1
    次；另基於施用第二級毒品之犯意，於同日上午8 時許，在
    同上住處，以將安非他命置於玻璃球內用火燒烤後吸食其煙
    霧之方式，施用第二級毒品安非他命1 次。嗣於同日16時45
    許，為警持搜索票在其同縣頭份鎮○○街1 巷22號居所查獲
    ，並當場扣得海洛因1包（淨重0.2805公克）、安非他命1包
    （毛重0.2公克）。
二、案經苗栗縣警察局竹南分局報告偵辦。
        證據並所犯法條
一、本案之證據清單臚列如下：
  (一)被告甲○○於警、偵訊中之自白：證明被告確有於上揭時、
    地施用第一、二級毒品海洛因及安非他命之事實。
  (二)採尿同意書、尿液鑑驗代碼對照表及濫用藥物尿液檢驗檢體
    監管紀錄表各1份：證明被告為警所採編號第98B0294號之尿
    液檢體，確係自被告身體排放採集之代謝物。
  (三)中山醫學大學附設醫院檢驗科藥物檢測中心99年1 月21日出
    具之尿液檢驗報告1 紙：證明被告之尿液檢體，經送確認檢
    驗結果，呈毒品嗎啡、安非他命陽性反應之事實。
  (四)扣案之海洛因、安非他命各1 包：佐證被告確有施用第一、
    二級毒品之事實。
  (五)毒品初步鑑驗報告單、行政院衛生署草屯療養院鑑定書各 1
    紙：證明扣案之毒品海洛因、安非他命，經初步檢驗及確認
    檢驗結果，檢出海洛因成分及呈安非他命反應之事實。
  (六)刑案資料查註紀錄表、全國施用毒品案件紀錄表及矯正簡表
    各乙份：證明被告前因施用毒品案件，經強制戒治執行完畢
    釋放後，5 年內再犯施用第一、二毒品之罪，而本件被告涉
    嫌施用毒品之時間，雖在首開強制戒治執行完畢釋放後5 年
    以後，惟其於5 年內曾經再犯，與「五年後再犯」之情形顯
    屬有別，自應依法訴追。
二、核被告所為，係犯毒品危害防制條例第10條第1 項之施用第
    一級毒品及同條第2項之施用第二級毒品罪嫌。其所犯上開2
    罪間，犯意各別，罪名互異，請分論併罰。又其曾受徒刑之
    執行完畢後，有刑案資料查註紀錄表1份可參，5年以內故意
    再犯本件有期徒刑以上之各罪，均為累犯，均請依刑法第47
    條第1項之規定加重其刑。至扣案之毒品海洛因1包、安非他
    命1包，請依法宣告沒收銷燬。
三、依毒品危害防制條例第23條第2項、刑事訴訟法第251 條第1
    項提起公訴。
    此    致
臺灣苗栗地方法院
中    華    民    國    99    年    2     月    26    日
                              檢  察  官  李  基  彰
本件正本證明與原本無異
中    華    民    國    99    年    3     月    8     日
                              書  記  官  林  咨  研
附錄本案所犯法條全文
毒品危害防制條例第10條
施用第一級毒品者，處 6 月以上 5 年以下有期徒刑。
施用第二級毒品者，處 3 年以下有期徒刑。
附件二：
臺灣苗栗地方法院檢察署檢察官起訴書
                                     99年度毒偵字第363號
    被      告  甲○○  女  44歲（民國○○年○月○○日生）
                        籍設苗栗縣竹南鎮崎頂里4鄰尖山18
                        之2號
                        現居苗栗縣頭份鎮○○里○○街42號
                        國民身分證統一編號：Ｚ000000000號
上列被告因違反毒品危害防制條例案件，已經偵查終結，認應提
起公訴，茲將犯罪事實及證據並所犯法條分敘如下：
        犯罪事實
一、甲○○前因施用毒品案件，經依台灣苗栗地方法院裁定送觀
    察、勒戒後，認有繼續施用毒品之傾向，再令入戒治處所施
    以強制戒治，於民國91年5 月17日停止戒治出監，惟於保護
    管束期間內違反應遵守事項，經撤銷停止戒治後再令入戒治
    處所，至民國92年6 月9 日期滿執行完畢，並由本署檢察官
    以92年度戒毒偵字第30號為不起訴處分確定。惟前述強制戒
    治並無法收其實效，甲○○於該次強制戒治執行完畢釋放後
    ，5 年內又因再犯施用第一、二級毒品案件，經同法院以95
    年度訴字第564 號判處應執行有期徒刑1 年確定，於96年7
    月16 日 減刑及縮刑期滿執行完畢。詎其仍不知悔改，復基
    於施用毒品之犯意，於99年3 月18日某時，在苗栗縣頭份鎮
    ○○里○○街42號住處，將安非他命置於玻璃頭點火燒烤再
    以口、鼻吸取煙霧之方式，施用第二級毒品安非他命；另於
    同月19 日 某時，在上址，以注射針筒注射之方式，施用第
    一級毒品海洛因。嗣於同月19日19時10分許，員警在上址側
    門旁盤查可疑人士時，甲○○由住處走出後一時心虛乃將身
    上所攜帶之第一級毒品海洛因1 包（毛重0.26公克）隨手棄
    置地上，經員警發現後查獲。。
二、案經苗栗縣警察局竹南分局報告偵辦。
        證據並所犯法條
一、本案之證據清單臚列如下：
  (一)被告甲○○於警、偵訊中之自白：證明被告確有於上揭時、
    地施用第一、二級毒品海洛因及安非他命之事實。
  (二)採尿同意書、尿液鑑驗代碼對照表及濫用藥物尿液檢驗檢體
    監管紀錄表各1份：證明被告為警所採編號第99B0071號之尿
    液檢體，確係自被告身體排放採集之代謝物。
  (三)中山醫學大學附設醫院檢驗科藥物檢測中心出具之尿液檢驗
    報告1 紙：證明被告之尿液檢體，經送確認檢驗結果，呈毒
    品嗎啡、安非他命陽性反應之事實。
  (四)扣案之第一級毒品海洛因1 包：佐證被告確有施用第一級毒
    品之事實。
  (五)刑案資料查註紀錄表、全國施用毒品案件紀錄表及矯正簡表
    各乙份：證明被告前因施用毒品案件，經強制戒治執行完畢
    釋放後，5 年內再犯施用第一、二毒品之罪，而本件被告涉
    嫌施用毒品之時間，雖在首開強制戒治執行完畢釋放後5 年
    以後，惟其於5 年內曾經再犯，與「五年後再犯」之情形顯
    屬有別，自應依法訴追。
二、核被告甲○○所為，係犯毒品危害防制條例第10條第1 項之
    施用第一級毒品及同條第2 項之施用第二級毒品罪嫌。其所
    犯上開2 罪間，犯意各別，罪名互異，請分論併罰。又其曾
    受徒刑之執行完畢後，有刑案資料查註紀錄表1份可參，5年
    以內故意再犯本件有期徒刑以上之各罪，均為累犯，均請依
    刑法第47條第1項之規定加重其刑。至扣案之毒品海洛因1包
    ，請依法宣告沒收銷燬。
三、依毒品危害防制條例第23條第2項、刑事訴訟法第251 條第1
    項提起公訴。
    此  致
臺灣苗栗地方法院
中    華    民    國    99    年    4     月    13    日
                              檢  察  官  林  文  中
本件證明與原本無異
中    華    民    國    99    年    4     月    27    日
                              書  記  官  彭  國  恭
所犯法條：
毒品危害防制條例第10條
施用第一級毒品者，處 6 月以上 5 年以下有期徒刑。
施用第二級毒品者，處 3 年以下有期徒刑。

司法院資訊處製作；財團法人民間司法改革基金會備份。
